【裁判字號】    99,訴,325
【裁判日期】    990330
【裁判案由】    侵權行為損害賠償
【裁判全文】
臺灣板橋地方法院民事判決               99年度訴字第325號
原      告  甲○○
被      告  乙○○
上列當事人間侵權行為損害賠償事件，經刑事庭裁定移送前來，
本院於民國99年3月16日言詞辯論終結，判決如下：
    主  文
被告應給付原告新台幣貳萬元，及自民國九十八年十一月二十六
日起至清償日止，按年息百分之五計算之利息。
原告其餘之訴駁回。
訴訟費用由被告負擔十分之一，餘由原告負擔。
本判決第一項得假執行。
原告其餘假執行之聲請駁回。
    事實及理由
一、原告起訴主張：被告與原告分別為中和凱悅廣場社區管理委
    員會之委員及副主任委員，因故產生嫌隙，被告竟於民國98
    年6月23日23時49分許，在其前妻張黃有台北縣中和市○○
    路753號2樓之5之住處，以電腦及網路設備連接上網後，進
    入多數人得以觀覽及共見共聞之中和凱悅廣場社區討論版網
    站（http://hyatt.kingnet.net.tw/），基於公然侮辱之犯
    意，以「a13」之暱稱，刊登有副主委諧音之「心胸狹窄的
    富豬尾又在濫用職權」等文字，公然辱罵原告，足以貶損原
    告之名譽，爰依民法第195條第1項規定，提起本件訴訟等情
    。並聲明：(一)被告應給付原告新台幣（下同）10萬元，及自
    起訴狀繕本送達翌日起至清償日止，按年息百分之5計算之
    利息；(二)前項請求願供擔保請准宣告假執行；(三)被告應於中
    和凱悅廣場社區之所有電梯公布欄內張貼道歉啟事3日。
二、被告則以：伊對社區之事不滿，僅係用錯方法等語置辯。並
    聲明：原告之訴駁回。
三、原告主張之上揭事實，有本院98年度簡字第8950號刑事簡易
    判決書在卷可稽（本院訴字卷第5、6頁），且為被告所不爭
    執，自堪信為真實。
四、按「不法侵害他人之身體、健康、名譽、自由、信用、隱私
    、貞操，或不法侵害其他人格法益而情節重大者，被害人雖
    非財產上之損害，亦得請求賠償相當之金額。其名譽被侵害
    者，並得請求回復名譽之適當處分」，民法第195條第1項定
    有明文。查被告上述公然侮辱行為，顯係故意不法侵害原告
    名譽，依上開說明，原告自得請求被告賠償相當金額之非財
    產上損害即精神慰撫金。本件原告固請求被告賠償10萬元，
    惟本院斟酌原告係研究所碩士畢業，擔任教師，每月收入7
    萬元，名下有房子7棟、汽車1部、存款400萬元；被告係國
    中肄業，目前無業，名下並無財產等兩造身分、地位、教育
    程度、經濟能力，及原告所受精神痛苦之程度，認原告請求
    之非財產上損害賠償以2萬元為適當，逾此部分則不應准許
    。
五、原告復請求被告應於中和凱悅廣場社區之所有電梯公布欄內
    張貼道歉啟事3日，惟查被告公然侮辱而侵害原告名譽之行
    為，業經民、刑判決認定在案，因任何人皆可上網查閱判決
    書，應已能回復原告之名譽，故原告此部分請求，尚無理由
    ，不應准許。
六、從而，原告依侵權行為損害賠償之法律關係，請求被告給付
    原告2萬元，及自起訴狀繕本送達（本院簡附民卷第5頁）翌
    日即98年11月26日起至清償日止，按年息百分之5計算之利
    息，為有理由，應予准許；逾此範圍則為無理由，應予駁回
    。
七、原告非財產上損害賠償部分，陳明願供擔保請准宣告假執行
    ，就其勝訴部分，所命之給付金額未逾50萬元，應依民事訴
    訟法第389條第1項第5款之規定，職權宣告假執行；至其敗
    訴部分，假執行之聲請已失依附，應予駁回。
據上論結，本件原告之訴為一部有理由，一部無理由，依民事訴
訟法第79條、第38條第1項第5款，判決如主文。
中    華    民    國    99    年    3     月    30    日
                  民事第二庭    法  官  連士綱
以上正本係照原本作成
如對本判決上訴，須於判決送達後20日內向本院提出上訴狀
中    華    民    國    99    年    3     月    30    日
                                書記官  吳俞玲

司法院資訊處製作；財團法人民間司法改革基金會備份。
